臺灣南投地方法院刑事判決
111年度審交易字第151號
公  訴  人  臺灣南投地方檢察署檢察官 
被      告  林圳鴻



上列被告因公共危險案件，經檢察官提起公訴（111年度偵字第3
456號），因被告於準備程序中就被訴事實為有罪之陳述，經告
以簡式審判程序之旨，並聽取當事人意見後，裁定進行簡式審判
程序，判決如下：
    主      文
林圳鴻駕駛動力交通工具而吐氣所含酒精濃度達每公升零點二五
毫克以上，累犯，處有期徒刑陸月，併科罰金新臺幣參萬元，有
期徒刑如易科罰金、罰金如易服勞役，均以新臺幣壹仟元折算壹
日。
    犯罪事實
一、林圳鴻於民國111年5月21日12時至同日中午14、15時許，在
    其位於南投縣○○鎮○○路000巷0弄0號住處內，飲用啤酒後，
    其明知飲用含酒精之飲料後，在酒精尚未代謝完畢前不得駕
    駛動力交通工具，猶基於酒後駕駛動力交通工具之犯意，於
    飲用完後之同日21時10分許前之某時許，騎乘屬動力交通工
    具之車牌號碼000-000號普通重型機車行駛於道路。嗣於同
    日21時10分許，行經南投縣草屯鎮博愛路與史館路口時，紅
    燈右轉為警攔查，發現林圳鴻身有酒味，顯有飲酒後駕車之
    跡象，遂於同日21時19分許當場對其施以吐氣酒精濃度測試
    ，測得吐氣所含酒精濃度達每公升1.18毫克而悉上情。
二、案經南投縣政府警察局草屯分局報告臺灣南投地方檢察署檢
    察官偵查起訴。
　　理     由
一、本件被告所犯係死刑、無期徒刑或最輕本刑為3年以上有期
    徒刑或高等法院管轄第一審案件以外之罪，其於準備程序期
    日就被訴事實為有罪之陳述，經本院告知簡式審判程序之旨
    ，並聽取公訴人、被告之意見後，經依刑事訴訟法第273條
    之1第1項規定，裁定進行簡式審判程序，是依刑事訴訟法第
    273條之2規定，本件之證據調查，不受同法第159條第1項、
    第161條之2、第161條之3、第163條之1及第164條至第170條
    規定之限制，合先敘明。
二、認定犯罪事實所憑之證據及理由：　　
    上揭被告飲酒後騎乘機車，嗣為警對其進行呼氣檢驗酒精濃
    度，測得其吐氣所含酒精濃度為每公升1.18毫克，超過法規
    規定標準等事實，業據被告於警詢及偵查中供述在卷，並於
    本院準備程序及審理時坦承在卷，並有警卷卷附之南投縣政
    府警察局草屯分局新光派出所當事人酒精測定紀錄表、財團
    法人臺灣商品檢測驗證中心呼氣酒精測試器檢定合格證書（
    第6頁至第7頁）、南投縣政府警察局舉發違反道路交通管理
    事件通知單（第10頁）、公路監理電子閘門系統查詢車籍及
    駕駛人資料（第11頁至第12頁）；偵卷卷附之南投縣政府警
    察局草屯分局111年5月22日刑事案件報告書及附件（第3頁
    至第9頁）等件附卷可以佐證。本件被告騎車經實施吐氣酒精
    濃度測試後，測得其吐氣所含酒精濃度為每公升1.18毫克，已
    逾法定每公升0.25毫克之標準，其犯行足以認定。
三、論罪科刑之理由：
（一）本件被告明知飲酒後不得駕駛動力交通工具，仍於飲酒後
      騎乘機車，經警查獲後測得其吐氣所含酒精濃度為每公升
      1.18毫克。則核被告所為，係犯刑法第185條之3第1項第1
      款之服用酒類而駕駛動力交通工具罪。
（二）被告於本院審理時同意檢察官所提出之刑案資料查註紀錄
      表及本院卷附之臺灣高等法院被告前案紀錄表作為認定被
      告累犯之證據（見本院審理筆錄第5頁），本院自可以上
      開資料作為認定被告是否為累犯之依據。查，被告於108
      年間因酒後駕車之公共危險案件，經本院以109年度投交
      簡字第12號判決判處有期徒刑6月確定，於109年3月24日
      徒刑執行完畢，此有上開刑案資料查註紀錄表、臺灣高等
      法院被告前案紀錄表在卷可憑，其於有期徒刑執行完畢後
      ，5年內再犯本件有期徒刑之罪，為累犯。而本院衡酌司
      法院大法官釋字第775號解釋意旨，認被告所犯本案為故
      意犯酒後駕車之公共危險罪，與前案所犯罪質相同，且被
      告已有多次犯酒後駕車之公共危險罪，經起訴、論罪科刑
      及執行後，仍再犯同樣之罪，故其對刑罰反應力顯然薄弱
      ，是認被告本案犯行，加重其最低法定本刑，無罪刑不相
      當之情形，依刑法第47條第1項規定加重其刑。
（三）本院審酌：被告除前開累犯之前案紀錄外，另有因酒後駕
      車之公共危險前案，1次經檢察官緩起訴確定；另有1次經
      本院判決判處罰金新臺幣（下同）11萬元確定，此有上開
      被告前案紀錄表在卷可憑，而酒精成分對人之意識、控制
      能力具有不良影響，飲酒後會導致對週遭事物之辨識及反
      應能力較平常狀況薄弱，被告仍於飲酒後無照（見上開公
      路監理電子閘門系統-查詢駕駛人資料、南投縣政府警察
      局舉發違反道路交通管理事件通知單）騎乘普通重型機車
      ，對往來之公眾具有危險性，本件被告駕駛為機車、酒測
      值為高，然無發生交通事故而造成他人損害及其於本院審
      理中自述其高中畢業之智識程度、現為焊接工，日收入約
      1600元、無不動產，須扶養1個女兒、前案因公共危險案
      件判處之刑度、檢察官之求處刑度及被告對量刑之意見等
      一切情狀，量處如主文所示之刑，並諭知有期徒刑如易科
      罰金、罰金如易服勞役之折算標準。
據上論斷，依刑事訴訟法第273條之1第1項、第299條第1項前段
，刑法第185條之3第1項第1款、第47條第1項、第41條第1項前段
、第42條第3項前段、刑法施行法第1條之1第1項，判決如主文。
本案經檢察官黃天儀提起公訴，檢察官吳宣憲到庭執行職務。
中　　華　　民　　國　　111 　年　　8 　　月　　1 　　日
                  刑事第四庭  法  官    黃益茂
以上正本與原本無異。
如不服本判決應於收受送達後20日內向本院提出上訴書狀，並應
敘述具體理由；其未敘述上訴理由者，應於上訴期間屆滿後20日
內向本院補提理由書（均須按他造當事人之人數附繕本）「切勿
逕送上級法院」。
                              書記官    黃馨儀
中　　華　　民　　國　　111 　年　　8 　　月　　2 　　日
附錄論罪科刑法條：
中華民國刑法第185條之3
駕駛動力交通工具而有下列情形之一者，處3年以下有期徒刑，
得併科30萬元以下罰金：
一、吐氣所含酒精濃度達每公升零點二五毫克或血液中酒精濃度
    達百分之零點零五以上。
二、有前款以外之其他情事足認服用酒類或其他相類之物，致不
    能安全駕駛。
三、服用毒品、麻醉藥品或其他相類之物，致不能安全駕駛。
因而致人於死者，處3年以上10年以下有期徒刑，得併科2百萬元
以下罰金；致重傷者，處1年以上7年以下有期徒刑，得併科1百
萬元以下罰金。
曾犯本條或陸海空軍刑法第54條之罪，經有罪判決確定或經緩起
訴處分確定，於十年內再犯第1項之罪因而致人於死者，處無期
徒刑或5年以上有期徒刑，得併科3百萬元以下罰金；致重傷者，
處3年以上10年以下有期徒刑，得併科2百萬元以下罰金。